臺灣高等法院刑事判決　　　　　　　　　　　　　九十二年度交上易字第五九○號
　　上　訴　人
　　即　被　告　丙○○
右上訴人因贓物等案件，不服臺灣臺北地方法院九十一年度交易字第八八號，中華民
國九十二年十月十六日第一審判決（起訴案號：臺灣臺北地方法院檢察署九十年度偵
字第五七五一號），提起上訴，本院判決如左：
    主  文
原判決關於毀損、傷害乙○○及所定執行刑部分均撤銷。
丙○○損壞他人自用小客車之前擋風玻璃、左前門玻璃各壹面及引擎蓋、車頂、左前
門之板金，足以生損害於他人，處有期徒刑貳月，如易科罰金，以參佰元折算壹日；
又傷害人之身體，處有期徒刑伍月，如易科罰金，以參佰元折算壹日。
其他上訴駁回。
前開第二項撤銷改判部分與第三項上訴駁回部分，應執行有期徒刑壹年貳月，如易科
罰金，以參佰元折算壹日。
    事  實
一、丙○○明知庚○○（未據起訴）於民國九十年三月六日凌晨三時許，在臺北市○○區○○街一六三號二樓住處樓下交付原屬戊○○所有之先鋒牌銀色ＤＶＤ、山
    水牌黑色音響各一台係來路不明之贓物，竟仍予收受；復於同日五時許，另在臺
    北市萬華區光復橋下某處，接續自庚○○處收受來路不明之女用皮包一只，內有
    戊○○之母張鄭玉梅之國民
    卡各一件、印鑑三枚，張智豪所有之郵政存簿一本，戊○○所有之郵政存簿一本
    、印鑑一枚、女用手錶五只、玉鐲二只、呼叫器一個及新台幣（下同）五百五十
    元等物。
二、丙○○收受上開贓物後，認持張鄭玉梅之金融卡可由自動提款機盜領現金，旋與
    庚○○共同意圖為自己不法所有之意圖，約定由丙○○持張鄭玉梅之前揭金融卡
    至銀行提款機提領現款，再由丙○○與庚○○朋分所得現金。丙○○即持上開張
    鄭玉梅之金融卡先至第一銀行西園分行，依該金融卡套袋上所載密碼，將金融卡
    接續三次插入自動付款設備，以在自動付款設備機器輸入密碼指令之不正方法，
    使相當於前揭銀行放款人員手足延伸之自動提款機自動辨識系統陷於錯誤而共交
    付三萬六千元；得手後旋再接續至鄰近之中國國際商業銀行東園分行，持同一金
    融卡接續五次插入自動付款設備並輸入密碼指令之不正方法，使相當上開銀行放
    款人員手足延伸之自動提款機自動辨識系統陷於錯誤而共交付六萬二千元，所得
    款項共九萬八千元。惟於同日上午五時四十分許，當丙○○在上開中國國際商業
    銀行東園分行欲再度提款之際，為執行巡邏勤務之臺北市政府警察局萬華分局西
    園路派出所警員劉金銓、林永祥查覺有異，上前盤查，而悉上情。
三、丙○○明知服用酒類已達不能安全駕駛之程度時，即不得駕駛動力交通工具，竟
    於九十年九月二十六日中午至當日十五時許，在當時位於臺北市○○區○○路四
    九三巷十二弄十八號三樓之居所，飲用酒類飲料，酒後其控制力及注意力均已達
    無法安全駕駛之程度時，於同日下午時三十分許，騎乘車牌號碼ＡＵＷ─九八八
    號重型機車在道路上行駛（酒後駕車部分業據原審法院判處有期徒刑三月，如易
    科罰金，以三百元折算一日確定），丙○○應注意騎乘機車應遵守道路交通標誌
    之指示，在單行道行駛時，應在快車道上按遵行方向順序行駛，而依當時路況良
    好，並無不能注意之情事，詎其因飲酒致其辨識力、注意力、反應力均不如常，
    竟沿臺北市○○區○○街由東往西逆向行駛，行經該路段八十七號前時，適有己○駕駛車牌號碼ＤＶ─九七八九號自用小客車順向行經該處，雙方因行車糾紛而
    生齟齬，丙○○竟另行基於損壞及傷害之故意，先後以停放在路邊屬於該路段九
    十一號住戶吳桂梅所有之腳踏車及手推車等物，砸向己○之自用小客車（關於毀
    損吳桂梅所有腳踏車及手推車部分未據告訴），並出手以拳頭毆打己○頭部，致
    己○之自用小客車前擋風玻璃、左前門玻璃、引擎蓋板金、車頂板金、左前門板
    金等處分別受有破裂及凹陷之損害，己○亦因而受有頭頂部擦傷○點三╳○點二
    公分、頭後部局部壓痛、左眼附近輕度腫脹併局部壓痛、疑腦震盪之傷害。嗣經
    到場處理之臺北市政府警察局萬華分局東園派出所警員乙○○發覺其有酒意，遂
    對其施以呼氣測試酒精濃度，而測得其酒精濃度高達每公升○點七三毫克。
四、詎丙○○在派出所製作警訊筆錄時，不停大聲叫罵並拍桌吵鬧，警員乙○○偕同
    其他警員欲制止丙○○之際，詎丙○○竟心生不滿，基於當場侮辱公務員及以傷
    害方式施強暴而妨害公務之故意，於屬公務員之警員乙○○正依法執行職務之際
    ，出口以「幹你娘」穢語辱罵警員乙○○（公然侮辱部分未據告訴），並以不法
    腕力出拳毆打警員乙○○左眼及鼻樑處，而以上開方式當場侮辱之，致警員乙○○受有左眼視網膜裂孔性剝離之傷害，而對於為公務員之警員施強暴。嗣經警以
    其係現行犯當場逮捕而查獲。
五、案經被害人己○、乙○○訴由臺北市政府警察局萬華分局移送臺灣臺北地方法院
    檢察署檢察官偵查起訴。
    理  由
一、關於被告丙○○所犯刑法第三百四十九條第一項收受贓物罪及第三百三十九條之
    二意圖為自己不法之所有，以不正方法由自動付款設備取得他人之物罪部分：
（一）訊據被告雖對於右揭時地自庚○○收受上開物品等情供承不諱，惟矢口否認知
      贓故收，辯稱：不知道庚○○交付的是贓物，且其以張鄭玉梅之提款卡領錢，
      因有密碼，而認為如果是贓物，不可能知道密碼云云。
（二）惟查：
    １關於自庚○○收受上開物品，並持張鄭玉梅之金融卡由自動提款機提領現金，
      所得現款與庚○○朋分等情，業據被告於警訊問時供承：「警方人員於今早五
      時四十分許在東園街國際商銀提款機前查獲我身上之小提包內有張鄭玉梅身分
      證、台灣銀行存摺、私章、勞工保險證、台灣銀行金融卡、女用手錶四只、戊○○女用手錶一只、私章、郵局存摺、張智豪郵局存摺及新台幣九萬八千五百
      五十元」「右述物品是朋友庚○○交給我的，但錢九萬八千元是我從庚○○交
      給我的皮包內拿金融卡，我持該金融卡到提款機領取的」（見第五七五一號偵
      查卷第五頁反面），於九十年三月六日偵查時供稱：「是朋友庚○○在九十年
      三月六日凌晨在我家樓下將ＤＶＤ、音響交給我，委我轉手賣出，之後在早上
      五、六點又約我在光復橋下見，交給我女用皮包，裡有提款卡附有密碼，他叫
      我去提款之後再將款項分給我、他及他朋友三人」「九十年三月六日早上五、
      六點在臺北西園路、東園街之臺北一信總行提款九萬多元」（見第五七五一號
      偵查卷第二三頁反面），同年四月九日偵查中亦為相同之陳述（見第五七五一
      號偵查卷第三一至三二頁反面）。又臺北市政府警察局萬華分局西園路派出所
      警員劉金銓、林永祥於九十年三月六日上午九時二十分，於被告及其配偶劉怡
      菁在場之情形下，至被告臺北市○○區○○街一六三號二樓住處，當場查獲戊○○所有之音響一組及ＤＶＤ放影機一台，有臺北市政府警察局萬華分局西園
      路派出所警員劉金銓、林永祥製作之實地查訪記錄表附卷可稽（見第五七五一
      號偵查卷第十二頁）。
    ２而上開物品，據被害人戊○○於警訊及偵查中指稱：於九十年三月六日上午七
      時許，發現在家中遭竊等語明確（見第五七五一號偵查卷第七頁反面、第七二
      頁反面），並有其所立具贓物認領保管收據（見第五七五一號偵查卷第九至十
      頁）及贓物照片二張（見第五七五一號偵查卷第十八頁）及張鄭玉梅上開金融
      卡提款明細（見第五七五一號偵查卷第十七頁）在卷足憑。雖被告辯稱不知贓
      物云云，然查：
      (1)依被告前揭供述已見其明知所收受前開物品並非庚○○所有，並不知悉來源
        為何，亦不加以探究即逕予收受，徵諸常理，顯與事理有違。
      (2)證人潘振宇雖於偵查中證稱：「（你認識蔡時他在愛買做多久？）一年多，
        ，可修復他就會修理後詢問朋友是否要購買，……」（見第五七五一號偵查
        卷第七五頁反面），惟據遠百企業股份有限公司函復公訴人稱該公司並無庚○○任職記錄，有該公司九十一年一月三日以百企總九一字第○一○○一號
        函在卷可參（見第五七五一號偵查卷第八一頁），故被告辯稱庚○○係因在
        遠百公司工作之故，先前亦有拿過客人棄置之錄放影機、ＤＶＤ託其代售一
        節，並無相關資料可供佐證。
      (3)依當時因巡邏勤務而查獲被告之臺北市政府警察局萬華分局西園路派出所警
        員劉金銓於偵查中證述：當時被告先在西園路二段之一信銀行內提款，見警
        方因巡邏下車要簽巡邏箱時，被告即往反方向即西園橋走去，直到土銀與一
        信之間機車停放位置牽車，故其等尾隨被告至東園街五十八號國際商銀前，
        看見被告又再提款，但當其等下車簽巡邏箱時，被告又疾步往東園街四十六
        巷走，直至六十六巷七弄之暗巷內後不見蹤影，警員繞了一圈後，發現被告
        再度出現在五十八號提款，隨即上前盤查，請被告交付提款卡卻稱提款卡不
        見了，請被告出示證件，被告卻拿出被害人國民
        法提供被害人詳細資料，便將被告帶回派出所查證，發現被害人戊○○家中
        當天遭竊，被告與失竊地點有地緣關係，被告就住在附近等語（見第五七五
        一號偵查卷第三五至三六頁反面），警員林永祥亦證稱：被告查獲後到警局
        時自承庚○○當時與其一起到銀行提領現金，但見警員來時立即離去等語（
        見第五七五一號偵查卷第三六頁反面），可見被告持張鄭玉梅金融卡向銀行
        之自動提款機盜領現金時，見到警員在場亟欲逃避，且對於警員詢問其金融
        卡之來源支吾其詞，顯與一般事理不合。
    ３依上說明，被告所辯不知係贓物云云，顯不足採，其對於收受贓物及利用自動
      付款設備盜領他人財物部分之犯罪事實有所認識而故意為之，事證已臻明確。
      至庚○○前經傳拘未著，且此部分事證已明，被告請求再予傳訊，核無必要。
二、關於被告所犯刑法第三百五十四條毀棄、損壞己○之物或致令不堪用，足以生損
    害於他人罪及同法第二百七十七條第一項普通傷害己○罪部分：
（一）訊據被告雖對於右揭時地因行車糾紛而基於損壞之故意，以停放在路邊屬於吳
      桂梅所有之腳踏車及手推車等物，砸向告訴人己○之自用小客車等情供承屬實
      ，然矢口否認有故意傷害告訴人己○之行為，辯稱：並未出手毆打告訴人己○
      云云。經查：
    １上開事實，業據被告於交通事故談話記錄表中供述：「我於上述時間駕駛重機
      ＡＵＷ─九八八號沿武成街東往西逆向行駛到肇事地點因前方一部自小客ＤＶ
      ─九七八九號沿武成街西往東順向行駛由對方的左前車頭擦撞我車左側車身後
      ，我向右側倒地，當時我有大聲叫對方駕駛人下車，但對方都未下車處理，我
      才很生氣用安全帽撞擊前擋風玻璃和左前車門玻璃而肇事」（見第二五五八三
      號偵查卷第二六頁），於警訊時供稱：「車禍後，我叫對方下車，並拿路邊之
      手拖車及自行車朝該部黑色ＢＭＷ自小客丟去，隨後並徒手敲打擋風玻璃，並
      一直叫對方下車。對方都沒有下車，直到警察到場，都未曾下車」（見第二五
      五八三號偵查卷第十七至十八頁反面），並據告訴人己○指述綦明（見第二五
      五八三六號偵查卷第十九至二十頁反面，原審卷第三一至三二頁）。
    ２證人吳桂梅亦證述：「於九十年九月二十六日十八時三十分左右聽到有人爭吵
      之聲音，我至二樓窗戶查看發現一個年輕人正對一名駕自小客ＤＶ─九七八九
      車之駕駛人破口大罵並拿我放於我家前面的腳踏車往自小客ＤＶ─九七八九號
      上（前面玻璃）丟，然後撿起腳踏車再往車上丟一次，然後拿起我所有的手推
      車往車上前引擎蓋上丟造成該自小客前面玻璃破裂，及前擋風玻璃破裂，及前
      引擎蓋損傷，我所有之腳踏車後輪損毀不堪使用。後來有鄰居來幫忙後才停止
      」等語（見第二五五八三號偵查卷第二七頁正、反面）。萬華分局東園派出所
      警員李志銘至案發地點查訪當時之證人周永新亦稱：「我是聽到屋外有吵架聲
      音，所以外出關心查看，即發現ＤＶ─九七八九自小客車車主己○與重機車Ａ
      ＵＷ─九八八車主丙○○兩人正在口角激烈爭吵」「我是目睹丙○○極力想將
      己○拉出ＤＶ─九七八九自小客車外理論而己○極力反抗不從，丙○○隨即發
      狂似的拿起安全帽、路邊的腳踏車、手推車瘋狂猛砸己○的ＤＶ─九七八九自
      小客」等語（見第二五五八三號偵查卷第三一頁），復有臺北市政府警察局萬
      華分局交通分隊製作之Ａ三類道路交通事故調查報告表、交通事故談話記錄表
      等件在卷可參（見第二五五八三號偵查卷第二七頁）。
    ３而告訴人己○因而受有頭頂部擦傷○點三╳○點二公分、頭後部局部壓痛、左
      眼附近輕度腫脹併局部壓痛、疑腦震盪等傷害，有臺北市立和平醫院診斷書為
      憑（見第二五五八三號偵查卷第二頁）；告訴人己○之車牌號碼ＤＶ─九七八
      九號之自用小客車受有前擋風玻璃、左前門玻璃、引擎蓋板金、車頂板金、左
      前門板金等處分別受有破裂及凹陷之損害，亦有捷運企業有限公司修理明細及
      估價單等件在卷可稽（見第二五五八三號偵查卷第五至十三頁）。
（二）綜上所述，被告此部分所犯事證明確，所辯未傷害告訴人己○云云，無非卸責
      之詞，並不足採。又被告已賠償告訴人己○車輛修理費用十七萬餘元，此經被
      告提出修理明細及計算表在卷可參（見本院卷第十四至十八頁），亦為告訴人
      己○所是認（見本院卷第八十頁），被告請求傳訊證人許功南及張文良證明已
      賠償之事實，顯無必要。
三、關於被告所犯刑法第一百三十五條第一項對於公務員依法執行職務時，施強暴罪
    、同法第一百四十條第一項於公務員依法執行職務時，當場侮辱罪及同法第二百
    七十七條第一項普通傷害乙○○罪部分：
（一）訊據被告矢口否認有前揭所述之妨害公務執行、侮辱公務員及傷害值勤警員乙○○之犯行，辯稱：當時其情緒激動，難免口出穢言，且並非辱罵警員乙○○
      ，是在罵告訴人己○。又其當時並未打乙○○警員，可能是其經警強壓在地而
      掙扎之結果，絕非有傷害警員之意云云。惟查：
    １上開事實，業據證人乙○○證述綦詳（見第二五五八三號偵查卷第四七頁反面
      、原審卷第三三頁、第五八至六十頁、本院卷第四八頁），並有其出具之報告
      書附卷可參（見第二五五八三號偵查卷第四頁）。而當時警員乙○○係依法執
      行職務之事實，亦有臺北市政府警察局萬華分局東園派出所受理刑事案件報案
      三聯單在卷可參（見第二五五八三號偵查卷第三十頁），其因被告施強暴，致
      使其受有左眼視網膜裂孔性剝離之傷害等情，復有長庚紀念醫院乙種診斷證明
      書附卷可資佐證（見第二五五八三號偵查卷第三頁）。
    ２證人即被告之妹丁○○雖證稱：被告因喝酒難免口出穢言，但也配合警方製作
      筆錄，並無爭執，有警員過來打被告，被告也沒有揮手云云（見本院卷第四七
      、五十頁）。惟證人即警員楊文之明確證稱：被告情緒激動，其有過去幫忙制
      伏被告，在壓制被告時，被告有用手揮到乙○○的眼睛那邊（見本院卷第四九
      頁），證人甲○○○○亦證稱：其當時值班，聽到被告在罵，回頭看到被告在
      翻桌子，乃過去幫忙，過去看到時乙○○眼睛已被打得淤青（見本院卷第四九
      頁）。經本院當庭勘驗當時警訊錄影帶，內容為：「被告進去不久之後大叫，
      被告說銬不到，銬你老母（台語），同時有幾人將之制伏，將手反到背後銬起
      來，乙○○在被告後面，：：：後來被告手銬有打開，製作筆錄，被告情緒一
      直不穩定，被告妹妹用手把他身體壓下來，叫他不要再講，被告就把桌子向前
      翻，桌子沒有倒掉，然後人就都到旁邊，畫面沒有拍到，然後乙○○從畫面右
      邊走出來，擦拭鼻子」（見本院卷第五一頁），其中警員乙○○被毆打之畫面
      雖未拍攝到，但被告情緒不穩、翻桌子等情節均與證人乙○○、楊文之、安富
      昌所述相符，且乙○○警員亦確有受傷擦拭之畫面，可見被告當時確係因遭制
      伏而出手揮打乙○○警員。至證人丁○○所稱是警員過來打被告一節，在畫面
      中並未看到，反而是被告一直浮動不安，丁○○要被告不要再這樣。衡情證人
      丁○○與被告為兄妹關係，故證詞不免有所迴護，未可盡信（證人丁○○未經
      具結，其證詞本不具證據能力，即以證述內容實質審認，亦不足為被告有利之
      證明）。
    ３按刑法第一百三十五條第一項之罪，係為規範公務員依法代表國家機關行使公
      權力之時，對於公務員施以暴力攻擊或惡害通知之行為，稱為事中妨害公務罪
      ，與同條第二項之事前妨害公務罪，係指行為人非於公務員依法執行職務之時
      間內，而基於妨害其執行職務之目的，對於公務員施以暴力攻擊或惡害通知之
      行為，有所不同；又同法第一百四十條第一項之所謂當場侮辱，係指於公務員
      執行職務行為時之現場，對其實施足以貶損其人格之言語或舉動，且由本罪之
      立法目的觀之，侮辱之內容不問是否涉及所執行之公務，均無礙於本要件之認
      定。案發當時警員乙○○係依法執行職務，被告對警員乙○○口出「幹你娘」
      等穢語，且於遭警員壓制上手銬時，打傷警員乙○○，自已為妨害公務犯行。
四、核被告所為，係犯刑法第三百四十九條第一項之收受贓物罪、第三百三十九條之
    二第一項以不正方法由自動付款設備取得他人之物罪。被告雖自庚○○收受戊○○所有之先鋒牌銀色ＤＶＤ、山水牌黑色音響各一台及女用皮包一只之行為，惟
    其仍屬一犯意接續多次行為，侵害一法益，應為接續犯，屬單純一罪。被告與庚○○二人就輸入被害人張鄭玉梅金融卡密碼詐得款項部分，具有犯意聯絡及行為
    分擔，為共同正犯；又接續進行提款部分動作，僅為犯罪行為之一部分，為接續
    犯，而非連續犯。又其在馬路上毀壞告訴人己○之自用小客車，並毆打告訴人己○致傷之行為，係犯刑法第二百七十七條第一項普通傷害罪、第三百五十四條之
    毀損罪。被告又另犯刑法第一百三十五條第一項對於公務員依法執行職務施強暴
    罪、第一百四十條第一項之對於公務員依法執行職務時當場侮辱罪及第二百七十
    七條第一項傷害罪，被告以傷害行為而發生對於依法執行職務公務員乙○○警員
    施強暴之妨害公務結果，所為前揭當場侮辱公務員之行為，與前者復係基於同一
    妨害公務之犯意下而為不同行為，上開對於公務員依法執行職務時當場侮辱、施
    強暴及傷害三罪間，有方法目的、原因結果之牽連關係，應依刑法第五十五條規
    定，從較重之傷害罪處斷。公訴意旨就被告對於公務員乙○○警員之前揭行為，
    僅認係犯刑法第一百三十五條第一項之對於公務員執行職務實施強暴罪，然被告
    於警員依法執行職務時，以「幹你娘」穢語當場侮辱之，係損害他人尊嚴之侮辱
    行為，應論以刑法第一百四十條第一項之對於依法執行職務公務員當場侮辱罪，
    公訴意旨之犯罪事實既已論及，自應以起訴事實為據，予以論罪。被告所犯上開
    各罪，犯意各別，罪名互異，應予分論併罰。
五、原審就被告：
（一）收受贓物、以不正方法由自動付款設備取得他人財物及傷害告訴人己○部分，
      認被告所犯罪證明確，適用刑法第二十八條第三百四十九條第一項、第三百
      三十九條之二第一項、第二百七十七條第一項、第四十一條第一項、罰金罰鍰
      提高標準條例第一條前段、第二條之規定，並爰審酌被告曾於八十八年間因毒
      品危害防治條例案件，經送觀察勒戒處分，有本院被告全國前案紀錄表可參，
      素行非佳，而其收受上開由庚○○所交付之贓物並持張鄭玉梅之金融卡由自動
      提款機盜領現金，顯見其貪慾圖利，短於思慮及其犯罪之動機、目的，於酒後
      駕車而與告訴人己○間僅因會車問題，即公然於馬路上毆打告訴人己○犯後復
      未能坦承全部犯行、態度不佳，但其犯罪情節、手段尚非嚴重等一切情狀，就
      收受贓物、以不正方法由自動付款設備取得他人財物及傷害告訴人己○部分，
      均各量處有期徒刑三月，併均諭知易科罰金之折算標準。核其認事用法均無不
      合，量刑亦屬妥適。被告就此部分上訴，否認犯罪，為無理由，應予駁回。
（二）就被告毀損及傷害告訴人乙○○部分，認被告所犯事證明確，予以論罪科刑，
      固非無見。惟查：被告於犯後已賠償告訴人己○修車費用十七萬餘元，原審量
      刑時漏未斟酌。又被告於原審判決後，已於九十二年十二月二十五日與告訴人
      乙○○達成和解，並賠償告訴人乙○○三萬二千元，有和解書在卷足憑（見本
      院卷第八二頁），為原審量刑時所未及審酌。被告上訴，否認對於乙○○之犯
      行，雖無足採，惟以業已賠償，請求就毀損及上開傷害部分從輕量刑，則有理
      由，自應由本院將原判決此部分及所定執行刑予以撤銷改判。爰審酌被告因細
      故即毀損告訴人己○所駕駛自用小客車，並於警員執行職務時當場辱罵及施以
      強暴行為，對國家公權力執行等所生危害與其犯罪之手段、目的、犯後態度等
      一切情狀，分別量處如主文第二項所示之刑，併諭知易科罰金之折算標準，並
      與上訴駁回部分定應執行刑，再諭知易科罰金之折算標準。又吳桂梅所有之腳
      踏車、手推車，雖為被告供犯罪所用之物，惟並非被告所有，自不宣告沒收。
據上論斷，應依刑事訴訟法第三百六十八條、第三百六十九條第一項前段、第三百六
十四條、第二百九十九條第一項前段、刑法第一百三十五條第一項、第一百四十條第
一項、第二百七十七條第一項、第三百五十四條、第五十五條、第四十一條第一項、
第二項、第五十一條第五款、罰金罰鍰提高標準條例第一條前段、第二條，判決如主
文。
本案經檢察官郭弘佑到庭執行職務。
中　　　華　　　民　　　國　　九十三　　年　　　一　　　月　　　九　　　日
                              臺灣高等法院交通法庭
                                  審判長法  官  楊　照　男
                                        法  官  陳　炳　彰
                                        法  官  王　詠　寰
右正本證明與原本無異。
不得上訴。
                                        書記官  駱　麗　君
中　　　華　　　民　　　國　　九十三　　年　　　一　　　月　　　九　　　日
附錄本案論罪科刑法條
刑法第一百三十五條
對於公務員依法執行職務時，施強暴脅迫者，處三年以下有期徒刑、拘役或三百元以
下罰金。
意圖使公務員執行一定之職務或妨害其依法執行一定之職務或使公務員辭職，而施強
暴脅迫者，亦同。
犯前二項之罪，因而致公務員於死者，處無期徒刑或七年以上有期徒刑；致重傷者，
處三年以上、十年以下有期徒刑。
刑法第一百四十條
於公務員依法執行職務時，當場侮辱，或對於其依法執行之職務公然侮辱者，處六月
以下有期徒刑、拘役或一百元以下罰金。
對於公署公然侮辱者亦同。
刑法第二百七十七條
傷害人之身體或健康者，處三年以下有期徒刑、拘役或一千元以下罰金。
犯前項之罪因而致人於死者，處無期徒刑或七年以上有期徒刑；致重傷者，處三年以
上十年以下有期徒刑。
刑法第三百三十九條之二
意圖為自己或第三人不法之所有，以不正方法由自動付款設備取得他人之物者，處三
年以下有期徒刑、拘役或一萬元以下罰金。
以前項方法得財產上不法之利益或使第三人得之者，亦同。
刑法第三百五十四條
毀棄、損壞前二條以外之他人之物或致令不堪用，足以生損害於公眾或他人者，處二
年以下有期徒刑、拘役或五百元以下罰金。
